【裁判字號】    97,台上,6402
【裁判日期】    971211
【裁判案由】    違反毒品危害防制條例
【裁判全文】
最高法院刑事判決            九十七年度台上字第六四０二號
上  訴  人  甲○○
上列上訴人因違反毒品危害防制條例案件，不服台灣高等法院中
華民國九十七年九月三十日第二審判決（九十七年度上訴字第四
四二一號，起訴案號：台灣板橋地方法院檢察署九十七年度毒偵
字第五七０二號），提起上訴，本院判決如下：
    主  文
上訴駁回。
    理  由
按刑事訴訟法第三百七十七條規定：上訴於第三審法院，非以判
決違背法令為理由，不得為之；是提起第三審上訴，應以原判決
違背法令為理由，係屬法定要件。如果上訴理由書狀並未依據卷
內訴訟資料具體指摘原判決不適用何種法則或如何適用不當，或
所指摘原判決違法情事，顯與法律規定得為第三審上訴理由之違
法情形不相適合時，均應認其上訴為違背法律上之程式，予以駁
回。又不服地方法院之第一審判決，而向管轄第二審之高等法院
上訴者，其「上訴書狀應敘述具體理由」，刑事訴訟法第三百六
十一條第二項規定至明，此屬提起第二審上訴應具備之程式；且
「第二審法院認為上訴書狀未敘述理由或上訴有第三百六十二條
前段之情形者，應以判決駁回之。」同法第三百六十七條前段亦
有明定。而所謂「具體理由」，係指須就不服之判決為具體之指
摘而言，如僅泛稱原判決認事用法不當或採證違法、判決不公等
，均非具體理由。本件上訴人甲○○因違反毒品危害防制條例案
件，不服第一審之科刑判決，在法定期間內於民國九十七年九月
一日提起第二審上訴，原判決以其於第二審上訴意旨僅略稱：伊
或係吸食友人之二手煙，或與他人共用吸食器而致驗尿結果有第
一級毒品海洛因反應，並未故意施用等語；然此一上訴理由係憑
自己之說詞，漫為爭辯，並未依據卷內資料，具體指出或表明原
判決有何採證、認事、用法不當之處，其上訴即不合法律上之程
式，依刑事訴訟法第三百六十七條前段、第三百七十二條規定，
並無須命其補正，乃不經言詞辯論，判決駁回其上訴等情。揆諸
首揭說明，於法尚無不合。上訴意旨略稱：伊尿液檢驗報告雖呈
海洛因陽性反應，但數值僅三三三，尚難認係故意施用海洛因，
原審未再調查遽為有罪之判決，自屬違法云云。經核上訴意旨，
係置原判決所為明白論斷於不顧，並非依據卷內資料就原判決以
上揭理由駁回其上訴，如何不適用何種法則或適用不當為具體指
摘，徒以其被訴之犯罪事實指稱原審調查職責未盡或為實體上之
爭辯，難認已符合首揭法定之第三審上訴要件。綜上說明，應認
本件上訴違背法律上之程式，予以駁回。至被告另施用第二級毒
品部分，已於第二審終結前撤回上訴而告確定，附此敘明。
據上論結，應依刑事訴訟法第三百九十五條前段，判決如主文。
中    華    民    國  九十七  年   十二   月   十一   日
                      最高法院刑事第九庭
                          審判長法官  洪  文  章
                                法官  王  居  財
                                法官  郭  毓  洲
                                法官  黃  梅  月
                                法官  邱  同  印
      本件正本證明與原本無異
                                      書  記  官
中    華    民    國  九十七  年   十二   月   十六   日
                                                      Ｅ


司法院資訊處製作；財團法人民間司法改革基金會備份。
